【裁判字號】    89,易,1367
【裁判日期】    890712
【裁判案由】    妨害公務
【裁判全文】
臺灣臺中地方法院刑事判決                        八十九年度易字第一三六七號
    公  訴  人  台灣台中地方法院檢察署檢察官
    被      告  乙○○
右列被告因妨害公務案件，經檢察官聲請簡易判決處刑（八十九年度偵字第一一０八
號）及移送併辦（八十九年度偵字第七一三四號），本院豐原簡易庭認不得以簡易判
決處刑，改依通常程序審理，本院判決如左：
    主  文
乙○○為違背公務員查封之標示效力之行為，處有期徒刑參月，如易科罰金，以參佰
元折算壹日。
    事  實
一、乙○○因積欠義峰泰企業股份有限公司（下稱義峰泰公司）及舜展機械股份有限
    公司（下稱舜展公司）債務，經該二公司取得假扣押裁定之執行名義，先由義峰
    泰公司於八十六年七月八日，聲請本院民事執行處，就乙○○所有放置台中縣豐
    原市○村路二一三巷一０五號如附表所示之射出成型機四台執行假扣押查封，並
    揭示查封標示，交由乙○○保管（本院八十六年度執全字第一四一九號）。復於
    八十八年九月六日，由舜展公司聲請本院民事執行處，假扣押執行重複查封附表
    編號三、四所示之機器，亦揭示查封標示，先交由上開房屋出租人魏深戊保管二
    個月，再由債權人負責保管（本院八十八年度執全字第三二八九號）。詎乙○○
    竟基於違背公務員查封標示效力之犯意，於八十八年十二月五日，將業經查封之
    該四台射出成型機搬移至台中縣大雅鄉○○村○○路一二三之二號，而為違背公
    務員查封之標示效力之行為。
二、案經義峰泰公司、舜展公司分別訴由台灣台中地方法院檢察署檢察官聲請簡易判
    決處刑及移送併辦。
    理  由
一、訊據被告否認妨害公務犯行，辯稱其因經營不善，遭房東自台中縣豐原市○村路
    二一三巷一０五號趕出，才將查封之機器搬至台中縣大雅鄉○○村○○路一二三
    之二號云云。惟查右揭犯罪事實，業據告訴人義峰泰公司、舜展公司指述綦詳，
    並經本院調閱八十六年度執全字第一四一九號、八十八年度執全字第三二八九號
    假扣押執行卷查證屬實，證人魏深戊復證稱係被告自己說要搬走，伊並未趕被告
    走，被告搬走時連機器一起搬走，伊不知被告搬至何處等語，另被告亦自承其搬
    走附表所示之機器，並未通知法院，且係於本件偵查時始通知義峰泰公司負責人
    甲○○等情，顯見其具違背公務員查封標示效力之犯意，所辯無非飾卸之詞，不
    足採信，其犯行已堪認定。
二、核被告所為，係犯刑法第一百三十九條之違背查封效力罪。爰審酌被告犯罪動機
    、手段、所生損害及犯罪後態度等一切情狀，處以如主文所示之刑，並諭知易科
    罰金之折算標準。
據上論斷，應依刑事訴訟法四百五十二條、第二百九十九條第一項前段、刑法第一百
三十九條、第四十一條、罰金罰鍰提高標準條例第一條前段，第二條，判決如主文。
中      華      民      國      八十九      年      七      月    十二  日
                                        法  官  鍾堯航
右正本證明與原本無異。
如不服本判決，應於送達後十日內向本院提出上訴狀（須附繕本），上訴於台灣高等
法院台中分院。
                                          書記官
中      華      民      國      八十九      年      七      月    十二  日
附表
編號    查封物名稱數量
一、    ＬＥＡＤＷＥＬＬ射出成型機型式ＣＨＤ－５０機號０１９
二、    ＬＥＡＤＷＥＬＬ射出成型機型式ＣＨＤ－１００
三、    琮偉機械廠股份有限公司塑膠射出成型機機型ＪＷ－９５ＳＧ
四      琮偉機械廠股份有限公司塑膠射出成型機機型ＪＷ－１２５ＳＧ
附錄本案論罪科刑法條全文
刑法第一百三十九條
損害、除去或污穢公務員所施之封印或查封之標示，或為違背其效力之行為者，處一
年以下有期徒刑、拘役或三百元公下罰金。


司法院資訊處製作；財團法人民間司法改革基金會備份。
